【裁判字號】    97,訴,1047
【裁判日期】    970904
【裁判案由】    違反毒品危害防制條例
【裁判全文】
臺灣屏東地方法院刑事判決              97年度訴字第1047號
公  訴  人  臺灣屏東地方法院檢察署檢察官
被      告  甲○○
                    現另案羈押於臺灣屏東看守所
上列被告因違反毒品危害防制條例案件，經檢察官提起公訴（97
年度毒偵字第1440號），嗣因被告就被訴之犯罪事實為有罪之陳
述，並聽取當事人之意見後，本院裁定改由受命法官獨任進行簡
式審判程序並判決如下：
    主  文
甲○○施用第一級毒品，累犯，處有期徒刑壹年；又施用第二級
毒品，累犯，處有期徒刑陸月；又施用第二級毒品，累犯，處有
期徒刑陸月；又施用第一級毒品，累犯，處有期徒刑壹年。應執
行有期徒刑貳年拾月。
    事  實  及  理  由
一、依刑事訴訟法第310 條之2 之規定，簡式審判程序有罪判決
    書之製作，準用同法第454 條規定。依刑事訴訟法第454 條
    第2 項規定，如認定犯罪事實、證據及應適用之法條，與起
    訴書記載相同者，得引用之。
二、本件犯罪事實及證據，除應更正或補充如下外，均引用檢察
    官起訴書之記載：
  (一)犯罪事實應更正為：被告甲○○因違反毒品危害防制條例案
    件，經本院以91年度訴字第892 號判決判處有期徒刑9 月、
    6 月，定應執行刑1 年2 月；又因偽造貨幣案件，經臺灣高
    等法院高雄分院以92年度上訴字第2131號判決判處有期刑3
    年6 月，嗣由本院就上開反毒品危害防制條例案件予以減刑
    後，另裁定就上開三罪定應執行刑4 年，於民國96年12月5
    日縮短刑期執行完畢。又被告甲○○於87年間因施用毒品，
    經本院以87年度訴字第245 號裁定送觀察勒戒後，認有繼續
    施用毒品傾向，由本院裁定令入強制戒治處所施以強制戒治
    ，因其成效良好，再由本院裁定停止強制戒治並付保護管束
    ，於保護管束期間又施用毒品，經本院撤銷停止戒治令入強
    制戒治處所施以強制戒治，於89年3 月2 日強制戒治期滿執
    行完畢出監，並由本院以87年度訴字第245 號判決免刑確定
    ；又於91年間，因施用毒品案件，經檢察官聲請強制戒治並
    提起公訴，強制戒治由本院以91年度毒聲字第1434號裁定令
    入強制戒治處所施以強制戒治，嗣於93年1 月9 日法律修正
    而出監，起訴部分，經本院以91年度訴字第892 號判決判處
    有期徒刑9 月、6 月，定應執行刑1 年2 月，因減刑並與上
    開偽造貨幣案件定應執行，於上開時間行完畢。詎仍不知悔
    改，竟基於施用第一級毒品海洛因之犯意，於97年4 月7日
    10時，在屏東縣內埔鄉○○村○○路23號住處，將第一級毒
    品海洛因加水稀釋，以注射針筒注射手臂之方式，施用第一
    級毒品海洛因一次；又基於施用第二級毒品甲基安非他命之
    犯意，於97年4 月7 日10時許，在上開住處，將甲基安非他
    命置於鍚箔紙上，以打火機燃燒後吸食其煙霧之方式施用第
    二級毒品甲基安非他命一次；再基於施用第二級毒品甲基安
    非他命之犯意，於97年4 月29日9 時許，在上開住處，以上
    開施用甲基安非他命之方式，施用第二級毒品甲基安非他命
    一次；另基於施用第一級毒品海洛因之犯意，於97年5 月1
    日6 時40分，在上開住處，以上開施用海洛因之方式，施用
    第一級毒品海洛因一次。嗣分別於(一)97年4 月9 日17時許，
    在高雄縣田寮鄉○○村○○路50-3號內行竊時，為警查獲後
    ，經其同意採其尿液送驗而查獲；(二)97年5 月1 日21時30分
    許，在高雄縣美濃鎮○○路「榮工處」前，因駕駛失竊之贓
    車為警當場查獲並扣得安非他命玻璃吸食器1 個。
  (二)論罪科刑：
    查海洛因、甲基安非他命，分別屬毒品危害防制條例第2
      條第2 項第1 、2 款所規定之第一、二級毒品，核被告所
      為，係犯毒品危害防制條例第10條第1 項之施用第一級毒
      品罪及同條第2 項之施用第二級毒品罪。
    吸收犯：被告因施用第一、二級毒品海洛因、甲基安非他
      命而持有海洛因、甲基安非他命，並進而施用，其持有之
      低度行為均為施用之高度行為吸收，均不另論罪。
    累犯：被告有上開前科紀錄，於96年12月5 日縮短刑期執
      行完畢，有卷存臺灣高等法院被告前案紀錄表可查，其於
      有期徒刑執行完畢後，五年以內故意再犯有期徒刑以上之
      罪，為累犯，均應依法加重其刑。
    數罪併罰：被告所犯四罪，因行為人各次施用毒品之行為
      ，均係為滿足各該次之毒癮，於滿足毒癮後，該次行為即
      已完成，因此各次均為各自獨立之行為，各具獨立性，其
      前後次施用毒品行為間，自無密切不可分之關係，各自獨
      立構成犯罪。
    科刑：本院審酌被告有多次施用毒品犯行，有上開被告前
      案紀錄表可查，竟再為本案犯行，足見其不思悔改，自制
      力亦顯不佳，惟考量被告於本院審理時即能坦承犯行，犯
      後態度良好，而其施用毒品行為於本質上係屬自我戕害行
      為，並未對社會造成直接而過鉅之損害，反社會性之程度
      應屬較低等一切情狀，分別量處如主文所示之刑，並定應
      執行刑，以示懲戒。至於扣案之吸食器，並非被告所有，
      業據被告於本院審理陳述明確，因與被告施用毒品無關聯
      性，爰不另為沒收之諭知。
三、據上論斷，應依刑事訴訟法第273 條之1 第1 項、第299 條
    第1 項前段、第310 條之2 、第454 條第2 項，毒品危害防
    制條例第10條第1 項、第2 項，刑法第11條前段、第47條第
    1 項、第51條第5 款，判決如主文。
中    華    民    國    97    年    9     月    4     日
                  刑事第一庭    法  官  曾吉雄
以上正本證明與原本無異。
如不服本判決應於收受本判決送達後十日內向本院提出上訴書狀，
其未敘述上訴理由者，並得於提起上訴後十日內向本院補提理由
書狀（均須按他造當事人之人數附繕本）「切勿逕送上級法院」
中    華    民    國    97    年    9     月    4     日
                                書記官  卓春成
本件論罪科刑法條：
毒品危害防制條例第10條
施用第一級毒品者，處 6 月以上 5 年以下有期徒刑。
施用第二級毒品者，處 3 年以下有期徒刑。


司法院資訊處製作；財團法人民間司法改革基金會備份。
